【裁判字號】    96,易,1147
【裁判日期】    970118
【裁判案由】    竊盜
【裁判全文】
臺灣苗栗地方法院刑事判決              96年度易字第1147號
公  訴  人  臺灣苗栗地方法院檢察署檢察官
被      告  甲○○(原名吳炳樽.
                    現於台灣台中監獄苗栗分監執行中
上列被告因竊盜案件，經檢察官提起公訴（96年度偵字第5161號
、第5230號、第5279號、第5280號、第5440號），本院依簡式審
判程序判決如下：
    主  文
甲○○
（一）共同犯竊盜罪，累犯，處有期徒刑參月（附表編號1）。
（二）共同犯竊盜罪，累犯，處有期徒刑參月（附表編號2）。
（三）共同犯竊盜罪，累犯，處有期徒刑參月（附表編號3）。
（四）共同犯竊盜罪，累犯，處有期徒刑參月（附表編號4）。
（五）犯竊盜罪，累犯，處有期徒刑參月（附表編號5）。
（六）犯竊盜罪，累犯，處有期徒刑參月（附表編號6）。
（七）犯竊盜罪，累犯，處有期徒刑參月（附表編號7）。
（八）犯竊盜罪，累犯，處有期徒刑參月（附表編號8）。
（九）犯竊盜罪，累犯，處有期徒刑參月（附表編號9）。
（十）犯竊盜罪，累犯，處有期徒刑參月（附表編號10）。
（十一）犯竊盜罪，累犯，處有期徒刑參月（附表編號11）。
（十二）犯竊盜罪，累犯，處有期徒刑參月（附表編號12）。
（十三）犯竊盜罪，累犯，處有期徒刑參月（附表編號13）。
（十四）犯竊盜罪，累犯，處有期徒刑參月（附表編號14）。
（十五）犯竊盜罪，累犯，處有期徒刑參月（附表編號15）。
（十六）犯竊盜罪，累犯，處有期徒刑參月（附表編號16）。
（十七）犯竊盜罪，累犯，處有期徒刑參月（附表編號17）。
（十八）犯竊盜罪，累犯，處有期徒刑參月（附表編號18）。
（十九）犯竊盜罪，累犯，處有期徒刑參月（附表編號19）。
（二十）犯竊盜罪，累犯，處有期徒刑參月（附表編號20）。
（二一）犯竊盜罪，累犯，處有期徒刑參月（附表編號21）。
（二二）犯竊盜罪，累犯，處有期徒刑參月（附表編號22）。
（二三）犯竊盜罪，累犯，處有期徒刑參月（附表編號23）。
（二四）犯竊盜罪，累犯，處有期徒刑參月（附表編號24）。
（二五）共同犯竊盜罪，累犯，處有期徒刑參月（附表編號25）
        。
（二六）共同犯竊盜罪，累犯，處有期徒刑參月（附表編號26）
        。
（二七）共同犯竊盜罪，累犯，處有期徒刑參月（附表編號27）
        。
（二八）共同犯竊盜罪，累犯，處有期徒刑參月（附表編號28）
        。
（二九）犯竊盜罪，累犯，處有期徒刑參月（附表編號29）。
（三十）犯竊盜罪，累犯，處有期徒刑參月（附表編號30）。
（三一）犯竊盜罪，累犯，處有期徒刑參月（附表編號31）。
（三二）犯竊盜罪，累犯，處有期徒刑參月（附表編號32）。
（三三）犯竊盜罪，累犯，處有期徒刑參月（附表編號33）。
（三四）犯竊盜罪，累犯，處有期徒刑參月（附表編號34）。
（三五）犯竊盜罪，累犯，處有期徒刑參月（附表編號35）。
（三六）犯竊盜罪，累犯，處有期徒刑參月（附表編號36）。
（三七）犯竊盜罪，累犯，處有期徒刑參月（附表編號37）。
（三八）犯竊盜罪，累犯，處有期徒刑參月（附表編號38）。
應執行有期徒刑伍年。
    犯罪事實及理由
一、犯罪事實：
    本件犯罪事實除起訴書犯罪事實欄標題一第2 行之：「95年
    12月29日執行完畢」，更正為：「95年12月9 日縮刑期滿執
    行完畢」。第2 至3 行之：「乙○○．．．執行完畢，均」
    應予刪除。第5 行之：「乙○○」，補充為：「乙○○（另
    結）」。第6 行之：「竊取」，補充為：「徒手以將酒藏在
    所穿著的衣服內之方式竊取」外，餘均與起訴書所載相同，
    茲引用之（如附件）。
二、證據名稱：
    除增加被告於本院之自白、臺灣高等法院被告前案紀錄表外
    ，餘均引用起訴書證據並所犯法條欄標題一所載（如附件）
    。
三、量刑理由：
    審酌被告之前科素行（有上開前科表可稽），又犯下本案38
    件竊案及其竊盜的手段、所生危害、所竊取財物的價值、被
    告在審理中坦白認罪，節省不必要的調查資源，但未賠償被
    害人損害等一切情狀，分別量處如主文所示的刑罰及定其應
    執行刑。
四、應適用之法條：
    刑事訴訟法第273 條之1 第1 項、第299 條第1 項前段、第
    310 條之2 、第454 條第2 項。
    刑法第28條、第320 條第1 項、第47條第1 項、第51條第 5
    款。
    刑法施行法第1 條之1 第1 項、第2 項。
五、如不服本件判決，得自收受送達之日起10日內，向本院提起
    上訴。
本案經檢察官蕭慶賢到庭執行職務。
中    華    民    國    97    年    1     月    18    日
                  刑事第一庭    法  官  劉  興  浪
以上正本證明與原本無異。
如不服本判決，應於判決送達後10日內向本院提出上訴狀（應抄
附繕本），其未敘述上訴理由者，應於上訴期間屆滿後20日內補
提理由書狀於本院，上訴於臺灣高等法院臺中分院。告訴人或被
害人如對於本判決不服者，應具備理由請求檢察官上訴，其上訴
期間之計算係以檢察官收受判決正本之日期為準。
                                書記官  陳  建  分
中    華    民    國    97    年    1     月    18    日
附記論罪之法條全文
刑法第320條：
意圖為自己或第三人不法之所有，而竊取他人之動產者，為竊盜
罪，處 5 年以下有期徒刑、拘役或 5 百元以下罰金。
意圖為自己或第三人不法之利益，而竊佔他人之不動產者，依前
項之規定處斷。
前二項之未遂犯罰之。


司法院資訊處製作；財團法人民間司法改革基金會備份。
